臺灣高雄地方法院民事判決　　　　　　 100年度勞訴字第37號
原　　　告　呂冬蜜
訴訟代理人　李衍志律師
被　　　告　高雄市餐飲職業工會
法定代理人　謝阿章
訴訟代理人　許清連律師
　　　　　　李錦臺律師
　　　　　　陳奕全律師
上列當事人間確認僱傭關係存在等事件，本院於民國100 年6 月
14日言詞辯論終結，判決如下：
  主  文
原告之訴及假執行之聲請均駁回。
訴訟費用由原告負擔。
  事實及理由
一、原告主張：原告自民國89年8 月間起任職於被告擔任清潔工
    作，每月薪資新台幣（下同）23,500元。嗣原告於97年12月
    29日下午5 時50分許下班回家途中發生交通事故，經送往阮
    綜合醫院治療迄於98年1 月17日出院，出院後仍陸續前往各
    醫院、診所就醫，並均依規定向被告請假，詎被告竟於98年
    6 月8 日以原告自98年4 月22日起未到職、亦未請假為由，
    依照勞動基準法（下稱勞基法）第12條第1 項之規定終止兩
    造僱傭契約關係。惟被告於98年4 月22日即已知悉兩造勞動
    契約有終止事由，竟遲至同年6 月8 日始發函通知終止，顯
    逾同法第12條第2 項所訂30日之除斥期間，其終止並非適法
    ，兩造間勞動契約仍繼續存在，被告仍應給付報酬。為此爰
    依民事訴訟法第247 條、民法第487 條之規定聲明求為判令
    ：(一)確認原告與被告間僱傭關係存在。(二)被告應給付自98年
    6 月8 日起至同年6 月30日止薪資共計18,016元，並自98年
    7 月1 日起至回復原告職務前一日止，按月於每月之末日給
    付原告23,500元，暨自各翌月一日起至清償日止，按年利率
    百分之五計算之利息。(三)願供擔保請准宣告假執行。
二、被告之答辯：(一)原告於97年12月29日交通事故中僅受有輕微
    擦傷與挫傷，僅須簡易治療即可恢復，並經醫院判定毋庸進
    一步治療，原告因其自身之腎臟疾病，自97年12月30日起即
    轉往阮綜合醫院進行腎臟病變相關醫療行為，並於98年1 月
    3 日進行腹膜透析導管植入手術，是其自97年12月30日至98
    年1 月17日間於醫院所為治療均與上開交通事故無關，惟被
    告體恤原告身體虛弱，仍准其請假至98年4 月21日，詎原告
    自同年4 月22日起竟未請假亦未到職工作，經兩造於98年5
    月26日進行協議，原告應於10日內提出醫院診斷證明書，而
    其截至98年6 月8 日並未依約履行，被告始於98年6 月8 日
    發函終止兩造勞動契約。(二)又原告於98年4 月21日普通傷病
    假期滿後，自同年月22日起未到職之日數，經扣除特別休假
    14日及週休假日後，原告應於98年5 月12日復工，而其自同
    年5 月12日起至14日仍連續曠職3 日，是被告自得於同年5
    月17日起之30日內終止兩造勞動契約關係，是本件被告於同
    年6 月8 日行使終止權，尚未逾越前開除斥期間之規定，兩
    造間勞動契約業已合法終止。(三)退步言之，縱認兩造間勞動
    契約並未終止，惟原告於協商過程中即曾表明不願續任，而
    被告亦於98年1 、2 月間依勞工請假規則第4 條第3 項之規
    定給付原告半薪，自毋庸再給付原告請假期間之工資，且原
    告每月工資金額應為19,000元，本件原告主張均無理由，爰
    聲明求為判決：(一)原告之訴駁回；(二)如受不利之判決，願供
    擔保請准宣告免為假執行。
三、兩造爭執及不爭執事項：
  (一)不爭執部分：
  1.原告於97年12月29日17時50分許發生交通事故。
  2.被告於98年6 月8 日以原告自98年4 月22日起即未到職，亦
    未請假為由，依照勞基法第12條第1 項終止兩造僱傭契約關
    係。
  3.原告每月受領之金額如卷附薪資袋之記載（見本院卷第39-5
    3頁 ）。
  (二)爭執部分：
  1.被告終止兩造間僱傭契約是否合法？有無逾30日之除斥期間
    ？
  2.承上，被告是否仍應給付原告薪資報酬？金額應為若干？
四、本院判斷如下：
  (一)被告終止勞動契約有無理由？有無逾30日之除斥期間？
  1.按勞工無正當理由繼續曠工3 日，或1 個月內曠工達6 日者
    ，雇主得不經預告終止契約，惟應自知悉其情形之日起30日
    內為之，勞動基準法第12條第1 項第6 款、第2 項定有明文
    。
  2.觀之原告提出98年4 月2 日請假單（見本院卷第58頁），其
    上記載：「二、說明：資檢附盧家中醫診所診斷證明書乙份
    ，請准依勞工請假規則第6 條規定，賜予續假3 個星期」等
    語，被告亦不否認上開請假單之真實性，足認原告主張被告
    98年4 月時有准許其繼續請假至98年4 月23日為止乙節，應
    為實在。
  3.惟依原告提出之98年4 月17日報告書（見本卷第60頁），其
    上記載：「三、據此，職工呂冬蜜擬於98年4 月17日上午銷
    假上班，克盡本職‧‧‧」等語，足認原告於98年4 月17日
    斯時已同意自當日起開始銷假上班。雖原告主張98年4 月17
    日其提出上述銷假報告時，因被告告知其待理監事選舉完畢
    後，再通知其上班，致其未再至公司上班等語，然原告就此
    有利事實之部分，迄今並未提出任何證據證明，則原告此部
    分時主張，是否為真，實有可疑。
  4.此外，依被告提出之存證信函，其上記載：「四、台端前因
    車禍造成骨折所請假期，業已期滿。若仍未康復需請假，請
    於98年5 月25日前檢附區域級以上公立醫院證明正本，至本
    公會辦理請假手續」、「五、若台端因車禍所造成之左側肩
    胛骨不完全骨折及左鎖骨不完全骨折之傷害已完全康復，並
    自認為可以勝任原擔任之工作，亦應於98年5 月25日下午4
    點前，至公會辦理銷假復職手續」等語（見本院卷第94-95
    頁），原告並不否認曾收受上述存證信函，且未於98年5 月
    25日之前向被告辦理請假或銷假等情。既然原告於98年4 月
    17日已即表示可銷假上班之意，表示原告身體應可負荷原來
    擔任職務之工作，而其於接獲上述存證信函通知後，並未依
    上開信函通知之內容，於98年5 月25日恢復上班，亦未於98
    年5 月25日之前檢具醫院證明申請公傷假，且原告直至98年
    6 月8 日為止，確實均未到被告公司上班，可認原告自98年
    5 月25日之後，確有任意曠職逾3 日之舉，且難謂有何正當
    理由。從而，被告依公司工作規則及依法律規定，於同年6
    月8 日以律師函通知原告予以解僱，並未逾越終止勞動契約
    意思表示之30日除斥期間，是被告終止雙方勞動契約，自屬
    適法。
  5.至原告主張被告於98年4 月22日時起，既已知悉原告有未到
    公司上班之事由，卻竟遲至同年6 月8 日始發函通知終止兩
    造勞動契約，顯逾勞基法第12條第2 項所定30日之除斥期間
    ，是其終止雙方勞動契約，並非適法等語。惟按雇主依前項
    第1 款、第2 款及第4 款至第6 款規定終止契約者，應自知
    悉其情形之日起，30日內為之，勞基法第12條第2 項訂有明
    文。承前所述，被告雖自98年4 月23日請假期滿後，即未到
    被告上班，然被告既曾以上述存證信函通知原告應於98 年5
    月25日復職或請假，即表示被告斯時已同意原告可延至98年
    5 月25日再復職，則原告事後任意曠職3 天，被告應係自98
    年5 月28日始知悉，則被告於98年6 月8 日終止僱傭關係，
    並未逾勞基法第12條第2 項所定30日之除斥期間，是原告上
    述主張，並無理由。
  (二)原告請求確認僱傭關係存在及請求薪資報酬，是否有理？
    承上開說明，兩造間之僱傭契約既經被告合法終止，且自被
    告98年6 月8 日存證信函送達原告起發生終止契約之效力，
    原告其後既非被告之勞工，自無從依勞基法請求工資補償。
    是原告主張被告終止契約不合法，請求確認兩造僱傭關係存
    在及請求原告給付報酬，顯屬無據，應予駁回。
五、綜上所述，原告恣意曠職逾3 日既無正當理由，被告以原告
    曠職3 日為由，不經預告而終止勞動契約，核屬有據，且該
    終止亦未逾30日之法定期間，自屬適法。從而，原告以被告
    終止契約不合法，請求確認僱傭關係存在及給付工資，均屬
    無理由，不應准許。又其訴既已駁回，其假執行之聲請，自
    失所附麗，併駁回之。
六、本件事證已臻明確，兩造其餘陳述主張、攻擊防禦方法及所
    提證據，經審酌後認於本判決結果不生影響，爰不一一論述
    ，附此敘明。
七、訴訟費用負擔之依據：民事訴訟法第78條。
中    華    民    國   100    年    6     月    28    日
                  勞工法庭   法  官 張茹棻
以上正本係照原本作成。
如對本判決上訴，須於判決送達後20日內向本院提出上訴狀。如
委任律師提起上訴者，應一併繳納上訴審裁判費。
中    華    民    國   100    年    6     月    28    日
                             書記官 林瑞標